【裁判字號】    88,訴,1513
【裁判日期】    890530
【裁判案由】    偽造文書等
【裁判全文】
臺灣高雄地方法院刑事判決                        八十八年度訴字第一五一三號
    公  訴  人  臺灣高雄地方法院檢察署檢察官
    被      告  甲○○
    選任辯護人  許清連
                邱佩芳
右列被告因偽造文書等案件，經檢察官提起公訴（八十八年度偵字第三九八四號），
本院判決如左：
    主  文
甲○○無罪。
    理  由
一、公訴意旨略以：被告甲○○原係基隆市○○街一六一巷一二０號三樓「鴻賦工程
    有限公司」（下稱鴻賦公司，已於民國八十四年停業）之負責人。明知丙○○○
    於八十三年間，並無受該公司雇用領取薪資，竟於申報該年度營利事業所得稅捐
    時，製作不實之公司薪資表，虛列丙○○○領取薪資新台幣（下同）十萬元，並
    偽造丙○○○之印章，蓋用於薪資表上，製作薪資印領清冊，且據以製作其業務
    上應作成之扣繳憑單，持以向主管稅務機關申報而逃漏稅捐，足以生損害於丙○○○及稅捐機關課徵稅賦之正確性，因認被告涉有刑法第二百十六條、第二百十
    條行使偽造私文書、第二百十六條、第二百十五條行使業務上登載不實文書、稅
    捐稽徵法第四十一條之逃漏稅捐罪嫌。
二、按犯罪事實應依證據認定，無證據不得推定其事實，刑事訴訟法第一百五十四條
    定有明文。訊據被告甲○○堅詞否認有何公訴人所指之犯行，辯稱：丙○○○的
    資料是工頭拿來向公司會計請款報稅，伊並不知情等語。
三、經查：
  (一)鴻賦公司以告訴人丙○○○曾於八十三年間向公司支領薪資十萬元之事項，製成
    各類所得扣繳暨免扣繳憑單，向財政部臺灣省北區國稅局信義稽徵所提出申報之
    事實，有各類所得扣繳暨免扣繳憑單媒體申報資料影本一紙附卷可稽，足見鴻賦
    公司確有以告訴人丙○○○支領薪資之相關資料，據以製作各類所得扣繳暨免扣
    繳憑單，而向財政部臺灣省北區國稅局信義稽徵所提出申報之行為無訛。
  (二)又證人即工頭丁○○到庭證稱：伊在八十二年至八十三年間，在被告位於基隆八
    斗子的工地擔任工頭，由伊負責招募工人，工人工作的日數及人數都是由伊計算
    後，再以工人的身分證、印章向會計支領薪資，經核對後再發放給工人等語（見
    本院八十八年十月二十一日訊問筆錄），證人即會計乙○○亦證稱：有關公司營
    利事業所得之申報資料是由工頭交給伊，再交由會計師報稅等語（見本院八十八
    年十月七日訊問筆錄），是被告所辯工人之薪資資料均係由工頭提供之情，應堪
    採信。故被告經營之鴻賦公司所承包之基隆八斗子工程，既由證人即工頭丁○○
    負責招募工人，並計算工人工作之日數、人數，製作薪資表後向鴻賦公司申領薪
    資，則被告根據證人丁○○所提供之薪資資料申報營利事業所得，縱使證人丁○○提出之資料有所不實，亦難認被告有何偽造文書或逃漏稅捐之故意。
  (三)況且，告訴人丙○○○係自八十年十二月二十三日起至八十三年九月一日止任職
    於高雄市政府環保局，有該局八十九年二月二十五日書函可稽，故告訴人丙○○○於八十三年間非無任職於其他公司之可能，迭經本院多次傳訊告訴人丙○○○
    到庭，告訴人丙○○○均未到庭說明其當時之任職情形為何，自難僅憑告訴人丙○○○之檢舉書，遽為被告不利之認定。此外，本院復查無其他積極證據足證被
    告有何公訴人所指之犯行，不能證明被告犯罪，依法應為無罪之諭知。
據上論斷，應依刑事訴訟法第三百零一條第一項，判決如主文。
中      華      民      國  八十九    年      五      月     三十     日
                                  臺灣高雄地方法院刑事第七庭
                                      法  官   曾  淑  娟
右正本證明與原本無異。
如不服本判決，應於判決送達後十日內，向本院提出上訴狀。
                                      書記官   陳  恩  如
中      華      民      國    八十九    年      五      月     三十     日


司法院資訊處製作；財團法人民間司法改革基金會備份。
